Inventaris van het archief van het Ministerie van Financiën: Directie Wetgeving Douane, 1974-1989
Nationaal Archief, Den Haag
Ministerie van Financiën: Directie Wetgeving Douane
Financieën: Directie Wetgeving Douane
1974-1989
5305
7.50 meter; 369 inventarisnummers.
Normale geschreven, getypte en gedrukte documenten, geen bijzondere handschriften.
Nationaal Archief, Den Haag
Ministerie van Financiën / Directie Wetgeving Douane
Het archief bevat stukken betreffende het voorbereiden, wijzigen en intrekken van wetgeving met betrekking tot heffing van belastingen, en stukken betreffende beleid en wetgeving met betrekking tot invoerrechten en accijnzen.
Archiefvorming
Geschiedenis van de archiefvormer
De historische achtergronden en ontwikkelingen van [naam archiefvormer(s)] zijn uitgebreid beschreven in de volgende publicaties:
19 Belastingver(h)effend. Een institutioneel onderzoek naar de actoren en handelingen op het terrein van het heffen en invorderen van belastingen, 1940-1993 (samenstelling: P.C.A. Lamboo; ISBN 90-74442-24-2), 's-Gravenhage 1994.
38 De grens geslecht. Rapport van een institutioneel onderzoek naar de taken en het overheidshandelen op het beleidsterrein invoerrechten en accijnzen, 1962-1995 (samenstelling: A.A. Mietes; ISBN 90-74442-72-2), 's-Gravenhage 1999.
Geschiedenis van het archiefbeheer
De verwerving van het archief
Het archief is krachtens bepalingen van de Archiefwet overgebracht.
Inhoud en structuur van het archief
01.01.01; 2.08
Selectie en vernietiging
Voor de selectie werd gebruik gemaakt van:
Selectielijst neerslag handelingen minister van Financiën op het beleidsterrein Rijksbegroting over de periode 1940(1945) - 1993(2000) (vastgesteld bij Beschikking van de minister van Onderwijs, Cultuur en Wetenschappen en de minister van Financiën, nr. 96.338.RWS/EIB d.d. 3 mei 1996) (gepubliceerd in de Staatscourant 1996, d.d. 22 mei 1996, nr. 96), laatstelijk gewijzigd bij Beschikking van de minister van Financiën en de staatssecretaris van Onderwijs, Cultuur en Wetenschappen, nr. C/S/05/140 d.d. 25 januari 2005 (gepubliceerd in de Staatscourant 2005, nr. 62 d.d. 31 maart 2005)
Selectielijst voor de neerslag van de handelingen van de minister van Financiën en de onder hem ressorterende actoren op het beleidsterrein Belastingheffing over de periode 1940 - 1993, 19 januari 1995/nr. 95.48MB/EIB, gepubliceerd in de Staatscourant 1995, d.d. 19 augustus 1995, nr. 199, laatstelijk gewijzigd bij Beschikking van 8 maart 2005/Nr. C/S/05/518, gepubliceerd in de Staatscourant 2005, d.d. 31 mei 2005, nr. 102, rekening houdende met rectificatie, gepubliceerd in de Staatscourant 2005, d.d. 19 september 2005, nr. 181.
Selectielijst voor de neerslag van de handelingen van de minister van Financiën en de onder hem ressorterende actoren op het beleidsterrein Invoerrechten en Accijnzen over de periode 1945 - 1962; 7 december 2000/R&B/OSTA/2000/2081, gepubliceerd in de Staatscourant 2001, d.d. 2 februari 2001, nr. 24.
Selectielijst voor de neerslag van de handelingen van de minister van Financiën en de onder hem ressorterende actoren op het beleidsterrein Invoerrechten en Accijnzen over de periode 1962 - 1995; 10 september 2001/R&B/OSA/2001/3158, gepubliceerd in de Staatscourant 2002, d.d. 21 januari 2002, nr. 14.
Selectielijst voor de neerslag van de handelingen van de minister van Financiën en de onder hem ressorterende actoren op het beleidsterrein Heffing van Rijksbelastingen over de periode 1940 - 1993; 10 juli 2001/R&B/OSA/2001/2596, gepubliceerd in de Staatscourant 2001, d.d. 29 augustus 2001, nr. 166, laatstelijk gewijzigd bij Beschikking van de staatssecretaris van Onderwijs, Cultuur en Wetenschappen en de minister van Financiën van 3 mei 2005/Nr.C/S&A/05/945, gepubliceerd in de Staatscourant 2005, 30 augustus 2005, nr. 167, rekening houdende met rectificatie, gepubliceerd in de Staatscourant 2005, d.d. 19 september 2005, nr. 181.
Selectielijst voor de neerslag van de handelingen van de minister van Financiën als vakminister en de onder hem als vakminister ressorterende actoren op het deelbeleidsterrein Arbeidsvoorwaarden Rijkspersoneel over de periode 1945 - 1996; 30 juli 2001/R&B/OSA/2001/866, gepubliceerd in de Staatscourant 2001, d.d. 16 oktober 2001, nr. 200 en d.d. 17 oktober 2001, nr. 201.
Selectielijst voor de neerslag van de handelingen van de minister van Financiën en de onder hem ressorterende actoren op het beleidsterrein Organisatie van de Rijksoverheid over de periode 1945 - 1999 (vastgesteld bij Beschikking van de staatssecretaris van Onderwijs, Cultuur en Wetenschappen en de minister van Financiën, nr. C/S&A/05/1198 d.d. 5 juli 2005 (gepubliceerd in de Staatscourant 2005, nr. 245 d.d. 16 december 2005)).
Lijst van te vernietigen archiefbescheiden van de onder het Ministerie van Financiën ressorterende Directie Organisatie van de Belastingdienst (NMA/Ar 2063 I d.d. 22.06-1987, nr. 1987-147.
Vanaf 2004 t/m 2007 heeft geregeld vernietiging plaatsgevonden. Dit uiteraard na verleende toestemming van de zorgdrager.
Ordening van het archief
Bij deze toegang is een concordantie toegevoegd met een verwijzing van de zogenaamde boekwerknummers naar de betreffende inventarisnummers. De beschrijvingen binnen deze boekwerken zijn binnen het betreffende boekwerk op alfabetische volgorde en vervolgens op chronologie gesorteerd. Ook is als bijlage bij deze toegang een afkortingenlijst opgenomen.
Archiefbescheiden onder een aantal handelingen zijn vanwege hun omvang onderverdeeld aan de hand van een activiteit- of objectgerelateerde rubrieksindeling. Binnen een institutionele toegang zijn de beschrijvingen in het algemeen chronologisch onder de handelingen geordend mits er ten behoeve van de zoekoptimalisatie voor het betreffende onderdeel, voor een alfabetische of geografische ordening is gekozen. Er zijn een aantal archiefbescheiden opgenomen die buiten de handelingsperiode vallen. Het gaat hier, bij gebrek aan andere handelingen, om uitzonderlijke gevallen waarbij de activiteiten behorende bij de desbetreffende handeling ook buiten de periode heeft plaatsgevonden. Bovendien treft u een aantal archiefbescheiden met einddatum (tot) 1991. Het gaat hier om einddatering van een aantal dossiers, dat een geheel proces vertegenwoordigd, waarbij de begindatum binnen 1958 - 1989 valt.
Het archief is allereerst ingedeeld naar beleidsterrein. Met een beleidsterrein wordt bedoeld een afgebakend onderwerp van overheidsbemoeienis, in dit geval dus "...", en daarnaast "...".
Per beleidsterrein is het archief onderverdeeld naar handeling. Per handeling zijn de beschrijvingen van de dossiers vermeld. Een handeling wordt verricht door een actor ter uitvoering van een taak, of op grond van een wettelijke bevoegdheid. Een actor is een overheidsinstelling die bevoegd is zelfstandig op te treden (bijvoorbeeld een minister) binnen het beleidsterrein. Op een beleidsterrein treden meerdere actoren handelend op.
Aanwijzingen voor de gebruiker
Openbaarheidsbeperkingen
Volledig openbaar.
Materiële beperkingen
Andere toegang
Het archief was aanvankelijk beschreven in de 'Institutionele Toegang op de gegevensbestanden van de Directie Wetgeving Douane Belastingen m.b.t. het beleidsterrein Belastingheffing over de periode vanaf 1945', toegangsnummer 5.019.5305.
Aanvraaginstructie
Openbare archiefstukken kunnen online worden aangevraagd en gereserveerd. U kunt dit ook via de terminals in de studiezaal van het Nationaal Archief doen. Om te kunnen reserveren dient u de volgende stappen te volgen:
U maakt een profiel aan op www.gahetna.nl, en logt vervolgens in
Via de archiefinventaris (alleen de beschrijvingen met rode nummers) selecteert u het gewenste archiefstuk door op de knop 'Reserveren' te klikken
In het volgende scherm geeft u aan op welke dag u het archiefstuk wilt inzien
Indien u zich bevindt in de studiezaal en een tafelnummer heeft ontvangen kunt u dit nummer vermelden. Als u geen tafelnummer heeft kunt u tafelnummer 777 laten staan
Vervolgens bevestigt u uw reservering door deze te versturen.
Verwant materiaal
Beschikbaarheid van kopieën
Beschrijving van de series en archiefbestanddelen
- Belastingheffing, zorgdrager minister van Financiën 1945-2001, 019
  - Het (mede-) voorbereiden, wijzigen en intrekken van wetten met betrekking tot de heffing van belastingen (inclusief voornemens tot wetgeving die niet tot daadwerkelijk nieuwe wetgeving hebben geleid). 1945-, 2
    Actor: Minister van Financiën
    Grondslag: Grondwet, art. 104 ("Belastingen van het Rijk worden geheven uit kracht van een wet. Andere heffingen van het Rijk worden bij de wet geregeld") vanaf 1983/1987, art. 188 vanaf 1972, art. 181 vanaf 1948, art. 175 vanaf 1938.
    Datum: 31-05-2005
    - Wetsontwerp inzake wederzijdse bijstand bij de invoering van enkele EEG - heffingen (15 357)., 1978-1979; 119; 28; 29; pak
  - Het met een lidstaat van de EG overeenkomen, met inachtneming van EEG-Richtlijnno. 77/799/EEG, PB EG 1977 L366, van voorwaarden waaronder een belastingambtenaar van dat land op Nederlands gebied onderzoek mag verrichten. 1986-, 109
    Grondslag: Wet van 24-4-1986 (Stb. 1986, 249), art. 9.3.
    Wet van 26-6-1996 (Stb. 1996, 361), art. 9.2.
    - Verwerking in de Nederlandse wetgeving van diverse richtlijnen van de Europese Gemeenschappen., 1986-1989; 482; 80/9063
  - Het mede opstellen, wijziging en intrekken van (belastingtechnische bepalingen van) verdragen met andere mogendheden mede in verband met de vorming, organisatie en werkwijze, voorrechten van internationale organisaties en die gesloten worden ter nastreving van de doelstellingen van die organisaties, alsmede van bijkomende protocollen, aanvullende en wijzigende besluiten. 1945-, 176
    Grondslag: Grondwet, art. 91 (De in dit artikel bepaalde handeling kan teruggevoerd worden op art. 58, Grondwet 1815, art. 57, Grondwet 1848, art. 59, Grondwet 1887, art. 58, Grondwet 1922, art. 60, Grondwet 1938, 1948 en 1972).
    - Toepassing Overeenkomst van Florence en Protocol van Nairobi alsmede invoer van goederen van educatieve, wetenschappelijke en culturele aard., 1980-1984; 371; 80/6891
  - Het mede opstellen, wijzigen en intrekken van besluiten, richtlijnen, reglementen en beleidsvoornemens van internationale organisaties waartoe Nederland is toegetreden, al dan niet in het verband van comités werkgroepen, en overlegvormen, alsmede het voeren van overleg en het uitwisselen van beleidsvoornemens met andere lidstaten. 1945-, 179
    Grondslag: Bepalingen van verschillende overeenkomsten en verdragen van organisaties waartoe Nederland is toegetreden.
    Organisatiebeschikkingen van Directies behorende tot het Directoraat-Generaal voor Fiscale Zaken.
    - Aanbeveling van de Internationale Douaneraad van 5 juli 1989 tot wijziging van de bijlage bij het Verdrag inzake het Geharmoniseerd Systeem., 481; 80/9063
- Invoerrechten en accijnzen 1962-1995 1962-1995, 038
  - Het (mede) voorbereiden, wijzigen en intrekken van wetgeving betreffende de invoerrechten en accijzen. 1962-1995, 664
    Grondslag: Grondwet 1956, art. 119.
    Grondwet 1963, art. 119.
    Grondwet 1972, art. 119.
    Grondwet 1987, art. 81.
    Datum: 21-01-2002
    - Wetsontwerp Buitenlandse Handelstatistiek (8910)., 1971-1977; 108; A 6418; pak
    - Wetsontwerp tot regeling van bezwaar en beroep inzake de invoerrechten en accijnzen (13 036)., 1973-1974; 80; A 6414; pak
    - Wetsontwerp tot aanpassing van de Algemene Wet inzake de Douane en Accijnzen aan enige communautaire bepalingen (Stb. 1961, 31)., 1973-1976; 87; A 6413; pak
    - Ontwerpbesluit tot wijziging van het Tariefbesluit 1960., 1973-1985; 11-358
      Niet nader onder te verdelen
      - 1973-1975, 11; A 4596; A 4597; pak
      - 1976, 14; A 4598; pak
      - 1977, 17; A 4596; A 4597; A 4598; pak
      - 1977, 51; A 6406; pak
      - 1978-1979, 143; A 9321
      - 1980-1982, 215; 80/549; pak
      - 1984, 274; 80/3626; pak
      - 1985, 358; 80/6889
      - Voordracht tot wijziging van het Tariefbesluit 1960, 1974, 30; A 4596
      - Wijziging van het Tariefbesluit 1960, 1976-1977, 59; A 6407; pak
    - Wetsontwerp tot wijziging van de Algemene Wet inzake de Douane en Accijnzen (17 669)., 1976-1982; 299; 80/5668
    - Wetsontwerp inzake wederzijdse bijstand bij de invordering (09 0977)., 1977-1978; 117; A 6422; pak
    - Wetsontwerp tot wijziging van de Algemene Wet inzake de Douane en Accijnzen en enkele andere wetten (17 044)., 1981-1982; 246-300
      - 1981, 246; 80/3618; pak
      - 1982, 300; 80/3618; 80/5669; pak
    - Wetsontwerp Wet Tarief van Invoerrechten (18 309)., 1983-1985; 280-282
      - 1983-1984, 280; 80/4365; 80/4366; pak
      - 1985, 282; 80/4366; pak
    - Wijziging Regeling Vrijstellingen Belastingen bij Invoer inzake nationale bepalingen., 1987; 209; 80/9059
    - Wetsvoorstel tot wijziging van de Algemene Wet inzake de Douane en de Accijnzen inzake beperking van de termijn van aansprakelijkheid (20 088)., 1987-1988; 383; 80/9050
    - Wetsvoorstel tot wijziging van de Algemene Wet inzake de Douane en Accijnzen en van enkele wetten inzake accijnzen (bezwaar en beroep) (21 009)., 1988-1989; 456; 80/9053; pak
    - Wetsvoorstel tot wijziging van de Algemene Wet inzake de Douane en de Accijnzen (aanpassing aan enkele verordeningen en introductie van een andere wijze van aangeven door de douane-expediteur) (20 978)., 1988-1989; 453; 80/9053; pak
    - Wetsvoorstel tot wijziging van de Algemene Wet inzake de Douane en de Accijnzen en van de Statistiekwet 1950 (20 924)., 1988-1989; 454; 80/9049; pak
    - Wetsvoorstel tot wijziging van de Algemene Wet inzake de Douane en de Accijnzen tot nadere vaststelling en aanpassing van administratieve verplichtingen (21 339)., 1988-1989; 465; -
  - Het voorbereiden, wijzigen, vaststellen en intrekken van voorschriften, richtlijnen, instructies, aanschrijvingen, aanwijzigingen, overeenkomsten, maatregelen, circulaires, boekwerken, leidraden, etc. betreffende de invoerrechten en accijnzen. 1962-1995, 1
    - Ontwerpbesluit tot wijziging van het Besluit Administratieve Controle Fictief Douane-entrepot 1967 en enkele andere besluiten., 1981; 232; 80/554
    - Ontwerpbesluit tot wijziging van het Besluit Douane en Accijnzen en enkele andere besluiten., 1982; 301; 80/5668
    - Ontwerpbesluit tot wijziging van het Besluit Invoer met Maandelijkse Aangifte en het Besluit Douane en Accijnzen., 1984; 461; 80/9054; pak
    - Ontwerpbesluit tot wijziging van het Besluit Douane en Accijnzen (Benelux document voor vervoer van goederen onder accijnsverband)., 1984-1987; 457; 80/9053; pak
    - Ontwerpbesluit tot wijziging van het Besluit Kosten en Interest Douane en Accijnzen., 1988; 466; 80/9054
    - Ontwerpbesluit tot wijziging van het Besluit Douane en Accijnzen en het Besluit In- en Uitvoer met Aangifte Achteraf (elektronische aangifte en enkele andere onderwerpen)., 1989; 459; 80/9054
    - Boekwerk Bijzondere Voorschriften Douane en Accijnzen, 02
      - Gedeeltelijke afschaffing van de controle op de groene kaart., 1974; 114; A 6420
      - Invoer van veevoerder en grondstoffen met ongewenste stoffen en producten., 1974-1977; 169; A 9697
      - Oenologische behandeling in de vrije zones., 1974-1977; 110; A 6418
      - In- en doorvoer van levende en dode konijnen alsmede invoerverbod van vossen., 1974-1979; 174; A 9698
      - Beschikking Wering Besmettelijke Pluimveeziekten., 1975; 106; A 6417
      - Wet Aansprakelijkheid Olietankschepen., 1975; 99; A 6416
      - Uitbreiding invoerverbod van papegaaien en papegaaiachtigen welke schadelijk zijn voor de volksgezondheid., 1975-1976; 100; A 6416
      - Wijziging uitvoeringsbesluiten van de Vleeskeuringswet., 1975-1977; 189; A 9698
      - Communautair toezicht in de sector voor de siergewassen en de sector van op basis van groenten en fruit verwerkte producten., 1976; 98; A 6417
      - Uitvoeringsbepalingen inzake de Eiwitcertificaten Regeling., 1976; 102; A 6418
      - Uitvoervergunningen voor aardappelen., 1976; 97; A 6416
      - Wijziging Beschikking In- en Doorvoer Vee en Veeproducten., 1976; 96; A 6416
      - Wijzigingen Beschikking Ontheffing Wapenverbod., 1976; 161; A 9696
      - Invoerbeschikking Koffie 1976 met voorschrift., 1976-1977; 182; A 9699
      - Vrijwaringsmaatregelen voor appels uit Chili., 1976-1979; 192; A 9700
      - Wijziging Beschikking Invoer Vlees., 1976-1979; 187; A 9698
      - Wijziging Opiumwet en aanwijzing van een middel op grond van artikel 2, derde lid., 1976-1979; 167; A 9697
      - Wijzigingen van Verordening nummer 816/70/EEG inzake de gemeenschappelijke ordening van de wijnmarkt., 1976-1979; 163; A 9697
      - Besluit van 9 juli 1975 inzake aanwijzing van de stoffen, bedoeld in artikel 3, eerste lid, van de Wet Verontreiniging Zeewater., 1977; 170; A 9698
      - Introductie Wet Bedreigde Uitheemse Diersoorten., 1977; 171; A 9697
      - Invoerverbod van vlees uit Zuid-Amerika., 1977; 184; A 9698
      - Kwaliteitsvoorschriften voor groenten en fruit., 1977; 204; A 9700
      - Wijziging van enige op de Veewet gebaseerde invoerregelingen., 1977-1985; 474; A 9698; 80/5670; 80/9056
      - In- en Uitvoerbesluit Zuid-Rhodesië 1966., 1978; 201; A 9702
      - Oorsprongscontrole textielproducten., 1978; 148; A 9323
      - Uitvoering van artikel 2a van de In- en Uitvoerwet, 1978; 198; A 9702
      - Wijziging van de aanschrijving van 12 mei 1978, nummer 278-1827., 129; A 9319
      - Kwaliteitscontrole op hop en hopproducten., 1978-1979; 179; A 9699
      - Beschikking In- en Uitvoereisen Planten 1979., 196; A 9701
      - Doorvoer van strategische goederen met bestemming Zuid-Rhodesië en Zuid-Afrika., 1979; 150; A 9324
      - In- en doorvoer van papegaaien., 1979; 172; A 9697
      - Indeling van goederen in het Tarief van Invoerrechten., 1979; 128; A 9319; pak
      - Invoerschorsing conserven van gekweekte paddenstoelen., 1979; 135; A 9320
      - Uitvoer vleesproducten van vee en pluimvee., 1979; 183; A 9698
      - Controle op de oorsprong van bepaalde goederen van oorsprong uit derde landen die in een andere lidstaat van de EEG in het vrije verkeer zijn gebracht., 1980; 345; 80/6888
      - Sanctiemaatregelen Iran., 1980; 325; 80/5672
      - Wijziging van de Wet Bedreigde Uitheemse Diersoorten (Stb. 1975, 48)., 1980-1983; 304; 80/5669
      - Toestemming in- en wederuitvoer van vuurwapenen., 1980-1984; 407; 80/6896
      - Aanpassing diverse landbouw- en economische bepalingen in verband met EEG-richtlijnen, 1980-1985; 267; 80/3620
      - Invoer van producten van walvisachtige., 1981-1982; 330; 80/5672
      - In- en doorvoer van levende en dode dieren., 1981-1983; 311; 80/5669
      - Wijziging Cacaobeschikking 1981., 1981-1983; 395; 80/6897
      - Wijziging Beschikking Invoer Vlees., 1981-1984; 310; 80/5670
      - Afgifte verklaringen strategische goederen., 1981-1987; 424; 80/6895; 80/8221; pak
      - Invoerbeschikking Argentinië 1982., 315; 80/5672
      - Welzijnscertificaat voor dierenvervoer., 1982; 313; 80/5670
      - Economische passieve veredeling van textielproducten, 1982-1984; 138; 80/5672; 80/6890
      - Beperking staaluitvoer naar de Verenigde Staten., 1982-1986; 236; 80/3615; 80/8221; pak
      - Verbod op katapulten alsmede wijziging Landbouw Kwaliteitsbeschikking aanwijzing groenten en fruit., 1983; 251; 80/3619
      - Uitvoering van de Richtlijn Actieve Veredeling in de nationale wetgeving, 1983-1984; 288; 80/4368
      - Wijziging Opiumwet., 1983-1986; 309; 80/5669
      - Maatregelen in verband met varkenspest en mond- en klauwzeer., 1983-1987; 472; 80/9056
      - Bedreigde Uitheemse Dier- en Plantensoorten (Stb. 42 en Stb. 43)., 1984; 306; 80/5669; 80/9056
      - Bijzondere controlemaatregelen met betrekking tot bepaalde onder het EGKS verdrag vallende ijzer- en staalproducten in het handelsverkeer tussen de lidstaten onderling alsmede invoering productiecertificaten en geleidedocumenten., 1984; 369; 80/6891
      - Invoerbeschikking Bepaalde Industriële Goederen Verenigde Staten 1984 alsmede wijziging van het geïntegreerde gebruikstarief., 343; 80/6888
      - Invullen van gezondheidscertificaat bij uitvoer van vee en vlees., 1984; 312; 80/5670
      - Wijzigingen in veterinaire regelingen., 1984; 308; 80/5670
      - Instelling communautair toezicht op ijzer- en staalproducten uit Spanje., 1984-1986; 420; 80/8221
      - Gezondheidscertificaat voor vlees., 1985; 475; 80/9056
      - Instelling communautair toezicht op ijzer- en staalproducten uit Brazilië., 1985-1986; 367; 80/6891
      - Invoerrechten op satsuma uit Spanje en op citroenen en walnoten uit de Verenigde Staten van Amerika. Heropening van het tariefcontingent, 1985-1986; 413; 80/8217
      - In- en Uitvoerregeling Zuid-Afrika inzake militaire, paramilitaire en andere goederen., 1986; 473; 80/9058
      - Invoerbeperkende maatregelen van landbouwgoederen in verband met de ramp in Tsjernobyl, 1986; 392; 80/6896
      - Vrijstellingsregeling strategisch goederen 1986., 419; 80/8221
    - Boekwerk Comptabiliteit, 03
      - Nieuwe regeling voor leveranciersverklaringen en inlichtingenblad inzake de oorsprong van goederen (INF 4), 1984/1986; 346; 80/6888
    - Boekwerk Douane en Accijnzen Algemeen, 04
      - Wijziging van de Algemene Wet inzake de Douane en Accijnzen aan enige communautaire bepalingen (Stb. 1961, 31), 1973-1976; 87; A 6413
      - Wijzigingen Besluit Douane en Accijnzen., 1973-1977; 160; A 9696
      - Wijziging in de regelingen met betrekking tot het communautair douanevervoer., 1973-1985; 76-287
        - 1973-1978, 76; A 6412; pak
        - 1981-1983, 240; 80/3616; pak
        - 1984-1985, 287; 80/4368
      - Wijziging van Verordening nummer 1279/71/EEG inzake suikerhoudende goederen., 1974-1977; 104; A 9700
      - Wijziging Beschikking Attributen Douane en Accijnzen, 1974-1978; 81; A 6413
      - Overlegging van het bewijs van herkomst T2L in het reizigersverkeer, 1974-1979; 164; A 9695
      - Wijziging Beschikking Douane en Accijnzen., 1974-1982; 85-250
        - 1974-1977, 85; A 6414; pak
        - 1980-1982, 250; 80/3617; pak
      - Wijziging Beschikking Aangiften en Documenten Douane en Accijnzen., 1975-1989; 158-376
        - 1975-1981, 158; A 9696; 80/3616; pak
        - 1982-1984, 247; 80/3617; pak
        - 1985-1989, 376; 80/6895; 80/9049; 80/9052; pak
      - Wijzigingen Algemene Wet inzake de Douane en de Accijnzen (AWDA)., 1976-1979; 162; A 9696
      - Wijziging Besluit Kosten en Interest Douane en Accijnzen., 1976-1983; 83-254
        - 1976-1979, 83; A 6414; pak
        - 1980-1983, 254; 80/3617; pak
      - Besluit inzake de invoer met maandelijkse afgifte., 1977-1978; 130; A 9320
      - Parlementaire goedkeuring TIR-overeenkomst 1975., 1977-1978; 79; A 6412; pak
      - Aangifte voor communautair douanevervoer., 1978-1979; 155; A 9694
      - Wijzigingen betreffende maandbetalingen en uitstel van betaling., 1978-1979; 149; A 9323
      - Nieuwe regeling navordering invoerrecht per 1 juli 1980., 335; 80/6886
      - Uitbreiding van de Europese Gemeenschappen per 1 januari 1981 met Griekenland., 1980-1981; 404; 80/6898
      - Uitvoering EEG-richtlijn Wederzijdse Bijstand bij Invordering., 1980-1981; 331; 80/5674
      - Wijziging Beschikking Invoer Lidstaten en Geassocieerde Staten (Stcrt. 1973, 62), 1980-1981; 338; 80/6887
      - Uitbreiding van de lijst bij Verordening nummer 2763/83/EEG, 1980-1985; 372; 80/6891
      - Wijziging van de Algemene Wet inzake de Douane en de Accijnzen en het Besluit Douane en Accijnzen (Stb. 262 en Stb. 31), 1980-1985; 384; 80/6896
      - Wijzigingen van besluiten inzake de administratieve controle., 1981; 295; 80/5668
      - Wijziging Gebruiksprotocol EVA landen (Europese Vrijhandelsassociatie), 1981-1983; 341; 80/6887
      - Ontwerpbesluit tot wijziging van het Besluit Douane en Accijnzen en enkele andere besluiten., 1982; 248; 80/3618; 80/3619; pak
      - Wijziging artikel 71b van de Beschikking Douane en Accijnzen Algemeen., 1982-1985; 297; 80/5668